【裁判字號】    99,易,350
【裁判日期】    990526
【裁判案由】    傷害
【裁判全文】
臺灣臺南地方法院刑事判決               99年度易字第350號
聲  請  人  臺灣臺南地方法院檢察署檢察官
被      告  丙○○
            甲○○
上列被告因傷害案件，經檢察官聲請簡易判決處刑（99年度調偵
字第 166號），本院認為不宜，改行通常程序，被告二人於本院
行準備程序中就被訴犯罪事實為有罪之陳述，本院改行簡式審判
程序，判決如下：
    主  文
丙○○、甲○○共同犯傷害罪，均累犯，各處有期徒刑壹年陸月
。
    事實及理由
一、犯罪事實：
  (一)丙○○曾因重利、違反槍砲彈藥刀械管制條例案件，經本院
    分別以96年度簡字第3031號、97年度簡字第1437號判決判處
    有期徒刑4月、5月確定，並先後於民國97年6月4日、同年 9
    月23日易科罰金執行完畢。另甲○○曾因施用第一、二級毒
    品案件，經本院先後以93年度易字第 338號、93年度訴字第
    1161號判決判處有期徒刑4月、8月確定，復因轉讓第二級毒
    品案件，經臺灣高等法院臺南分院以94年度上訴字第 598號
    判決判處有期徒刑 1年確定，上開案件經定其應執行刑為有
    期徒刑 1年10月；甲○○復因違反槍砲彈藥刀械管制條例、
    偽證案件，經臺灣高等法院臺南分院及本院分別以95年度上
    訴字第225號、95年度訴字第763號判決判處有期徒刑1年6月
    、7 月確定，嗣經減刑並定其應執行刑為有期徒刑11月又15
    日，並與前揭施用、轉讓毒品案件所定之刑接續執行，於96
    年11月 6日縮刑期滿執行完畢。然均不知悔改，丙○○於98
    年 7月17日凌晨，駕駛車號不詳之自小客車搭載甲○○至臺
    南市○○區○○路 599號多摩新第大樓前停車等待丙○○之
    女友，於同日凌晨 5時35分許，適居住於該大樓之乙○○駕
    駛營業用自小客車返回，於行經丙○○所駕自小客車時，兩
    人誤認對方對彼此不滿，乙○○遂於停車後，步行至丙○○
    所駕自小客車邊欲詢問發生何事，詎丙○○、甲○○竟基於
    傷害之犯意聯絡，兩人下車後，丙○○徒手、甲○○則持路
    邊拾獲材質不詳之棍棒共同毆打乙○○頭部、身體、腿部等
    部位，致乙○○受有左脛骨與腓骨幹開放性骨折併脛骨肌肉
    破裂、頭部外傷併前額血腫4×4公分、雙手肘各約5×5公分
    擦傷、右大腿、右小腿各約3×1公分擦傷、牙齒斷裂四顆之
    傷害。
  (二)案經乙○○訴由臺南市警察局第四分局報請臺灣臺南地方法
    院檢察署檢察官偵查後聲請簡易判決處刑。
二、前項犯罪事實，有下列事證足資證明：
  (一)被告丙○○、甲○○二人於警詢、偵查及本院審理中所為之
    自白。
  (二)告訴人乙○○於警詢、偵查中所為之指述。
  (三)卷附郭綜合醫院診斷證明書、同院98年11月13日郭綜發字第
    098002487號函檢附之告訴人乙○○病歷資料一份。
三、論罪：
    核被告二人所為，均係犯刑法第277條第1項之傷害罪。被告
    二人就前揭傷害犯行，有犯意聯絡及行為分擔，為共同正犯
    。又被告二人分別有如犯罪事實欄所載前案有期徒刑執行完
    畢之紀錄，有臺灣高等法院被告前案紀錄表在卷可憑，其二
    人各於有期徒刑之執行完畢後 5年內，故意再犯本案有期徒
    刑以上之罪，均為累犯，應俱依刑法第47條第 1項之規定加
    重其刑。
四、刑罰裁量：
  (一)查被告二人分別有如犯罪事實欄所示前案有期徒刑執行完畢
    之紀錄，有臺灣高等法院被告前案紀錄表在卷可憑，其二人
    素行均非良好。
  (二)告訴人於警詢、偵查中指稱：伊駕車慢速行經被告二人所乘
    自小客車時，因遭被告丙○○辱罵，故下車詢問發生何事等
    情（見警卷第1頁正、反面；98年度偵字第14790號偵查卷第
    8 頁），雖與被告丙○○、甲○○二人所供：本案係因被告
    丙○○遭告訴人瞪視，告訴人停車之後步行至其等所乘自小
    客車門邊，其等認為告訴人欲動手毆打其二人等語（見警卷
    第 4頁反面、第6頁反面、前引偵查卷第6頁），稍有出入。
    然告訴人並未先行出手毆打被告二人，反係被告丙○○先行
    下車動手毆打告訴人，此業據被告二人於警詢、偵查及本院
    審理中自承在卷；且被告丙○○於本院審理中自承：「（問
    ：是誰先動手？）應該是我，因為他（即告訴人）走到我門
    邊，我以為他要打我，我下車，他轉頭就跑，我抓住他，就
    打起來了」（見本院卷第36頁正面）。則依被告丙○○所陳
    情節，其既已見告訴人轉身欲逃跑而不欲與之發生衝突，竟
    仍自行上前出手毆打告訴人，而被告甲○○當時既係與被告
    丙○○同車，對於告訴人轉身欲逃離現場之情，自難諉為不
    知，被告二人明知告訴人不欲與之發生衝突，竟仍下車共同
    毆打告訴人，足認其二人尋釁生事之心態。
  (三)又被告二人與告訴人素不相識，亦無恩怨，此業據告訴人於
    警詢中指述明確，並為被告二人所是認，而綜合告訴人所陳
    暨被告二人所供案發過程可知，告訴人步行至被告二人所乘
    自小客車門邊時，尚未及說出隻字片語，即遭被告二人痛歐
    ，且告訴人因遭被告二人毆打成傷，自98年 7月17日起至同
    年月25日止，住院共計 9日，所受傷害，甚至須手術修補骨
    折部位，有前引郭綜合醫院之診斷證明書及檢察官函調之告
    訴人病歷資料在卷可參。被告二人僅因細故，甚至可謂係無
    緣無故，共同毆打告訴人，其等傷害犯行雖僅傷及告訴人一
    人，然自其等犯罪動機、本案案發經過及告訴人所受傷勢以
    觀，足認被告二人漠視他人生命、身體法益之心態，惡性重
    大，且犯罪手段兇殘，若予輕縱，日後非無再犯之可能。此
    一考量，亦不因被告二人是否與告訴人和解而有所不同。
  (四)本院綜合上情，並審酌被告丙○○乃本案傷害犯行之肇因者
    ，以及被告丙○○徒手、被告甲○○手持棍棒毆打告訴人之
    犯罪情節，兼衡以其二人之智識程度、生活狀況，及其二人
    犯後坦承犯行之犯後態度等一切情狀，分別量處如主文所示
    之刑，以示懲儆。
五、依刑事訴訟法第452條、第299條第1項前段、第273條之1第1
    項、第310條之2、第454條第1項，刑法第28條、第277條第1
    項、第47條第1項，刑法施行法第1條之1，判決如主文。
六、如不服本判決，應於收受本判決後10日內向本院提出上訴書
    狀，並應敘述具體理由。如未敘述上訴理由者，應於上訴期
    間屆滿後20日內向本院補提理由書狀。
本案經檢察官丁○○到庭執行職務。
中    華    民    國    99    年    5     月    26    日
                  刑事第十四庭  法  官  周紹武
以上正本證明與原本無異。
如不服本判決應於收受判決後10日內向本院提出上訴書
狀（應附繕本）。
                                書記官  徐晨芳
中    華    民    國    99    年    5     月    27    日
附錄本案論罪科刑法條全文：
中華民國刑法第277條第1項
傷害人之身體或健康者，處 3 年以下有期徒刑、拘役或 1 千元
以下罰金。

司法院資訊處製作；財團法人民間司法改革基金會備份。
